Minutes et répertoires du notaire Michel de FELIN, 8 mai 1527 - 1554 (étude III)
Archives nationales
- Minutes de Michel de FELIN, 8 mai 1527 - 1554; MC/ET/III/2 - MC/ET/III/49
  - Minutes. 1539, 9 avril - 1539, juin, 9 avril 1539 - juin 1539; MC/ET/III/16
    - Bail par Jaquette de Longuejoe, veuve de Gilles Des Ornes, chevalier et seigneur de Saint-Germain, premier maitre d'hôtel de feu le roi Louis, auparavant femme de Oudard de Clebourg, en son vivant général maitre des monnaies du roi, à Nicolas de Boissy, laboureur demeurant à Hérouville, de sa part d'une maison sise audit Herouville., 11 juin 1539; MC/ET/III/16
    - Titre nouvel par Robert Thioust, laboureur à Montreuil., 11 juin 1539; MC/ET/III/16
    - Titre nouvel par Pierre Chaulvin, laboureur demeurant à la Pissotte, à propos de vignes sises à Montreuil., 11 juin 1539; MC/ET/III/16
    - Déclaration par Guillaume Riou, drapier, demeurant au Plessis-Gassot, aux Blancs-Manteaux., 13 juin 1539; MC/ET/III/16
    - Constitution de rente par Pierre Lambert, laboureur, et Pierre Houbracque, laboureur, à Christofle de Marle, seigneur de Vesigny., 14 juin 1539; MC/ET/III/16
    - Marché d'entretien de jardins par Jean François, sergent, de Roissy en Brie, pour Jean de Pommereul, maitre en la Chambre des comptes., 14 juin 1539; MC/ET/III/16
    - Vente par Guillaume Harene, prêtre, demeurant à Cloches, paroisse de Boutigny, Homère Chameau, marchand tanneur demeurant à Montfort-l'Amaury, et Marin Enette, greffier dudit Cloches, à Christofle de Marle, seigneur de Vesigny et conseiller du roi au Parlement, d'une rente., 14 juin 1539; MC/ET/III/16
    - Quittance par Jean Tronson, compagnon teinturier, à Jacques Le Hardy, examinateur au Châtelet., 16 juin 1539; MC/ET/III/16
    - Accord entre François de Sarces, seigneur du Puy en Auvergne, et comte de Villay, et Hugues de La Rue, licencié es lois, demeurant audit lieu du Puy., 17 juin 1539; MC/ET/III/16
    - Obligation par Hugues de La Rue, licencié es lois, à François de Sarces, seigneur du Puy en Auvergne et comte de Villay., 17 juin 1539; MC/ET/III/16
    - Contrat de mariage entre Jacques Raguyer, baron de Poussay, et Charlotte de Longuejoe, fille de Guy de Longuejoe, seigneur de Vénisy., 17 juin 1539; MC/ET/III/16
      contrat de mariage; Raguyer, Jacques; Longuejoe, Charlotte de; Longuejoe, Guy de
    - Constitution par Jean Nolleau, marchand laboureur à Fresnes, à Jean de Badonvillier, seigneur d'Aulnay-la-Rivière, maître ordinaire en la Chambre des comptes., 19 juin 1539; MC/ET/III/16
    - Obligation par François de Montmiral, curé de Versailles, à Jacques Habert, greffier au bailliage d'Auxerre., 20 juin 1539; MC/ET/III/16
    - Vente par Philippes Piedefer, notaire et secrétaire du roi, à Philippot et Germain Levacher, laboureurs, demeurant au Plessis-Gassot., 20 juin 1539; MC/ET/III/16
    - Quittance par Claude Anjorrant, conseiller au Parlement, à Estienne La Pite, receveur des amendes du Parlement., 21 juin 1539; MC/ET/III/16
    - Bail par Françoise Moreau, veuve de Nicole Favertin, greffier, à Jacques Regnault, tonnelier à Orléans, d'une maison sise à Orléans., 21 juin 1539; MC/ET/III/16
    - Consentement par Dreux Hennequin, seigneur d'Assy, conseiller du roi et premier président de la Chambre des comptes, et Christophe de Longuejoe, seigneur de Bonneuil en Brie, référendaire en la Chancellerie de France, Jean Lamarque et Nicolas Paulmier, marchands bourgeois de Paris, au nom des marguilliers de Saint-Jean-en-Grève, à Jean Dudre, notaire et secrétaire du roi., 23 juin 1539; MC/ET/III/16
    - Accord entre François de Maulny, abbé de Noyers en Touraine et prieur des Bonshommes du bois de Vincennes, ordre de Grandmont, et Noël de Here, marchand de draps de soie, bourgeois de Paris., 23 juin 1539; MC/ET/III/16
    - Déclaration par Thomas Turquain, bourgeois de Paris, à Pierre Henry et Martin Henry, laboureurs, père et fils., 23 juin 1539; MC/ET/III/16
    - Bail d'hôtel par Hugues Marmyer, chanoine de Troyes, à Hervé Doublet, porteur de grains., 23 juin 1539; MC/ET/III/16
    - Obligation par ... de Maulny, abbé de Noyers, à Noël de Here, marchand de draps de soie., 23 juin 1539; MC/ET/III/16
    - Bail par Claude Montulle, laboureur, demeurant à La Courtille, à Nicolas Coiffier, laboureur à Montreuil, de vignes au terroir de Montereau., 25 juin 1539; MC/ET/III/16
    - Transport de poissons par Denis Herault, et Jean Parastre, voituriers par eau à Nogent-sur-Seine, pour Guillaume Bezée, marchand bourgeois de Paris., 25 juin 1539; MC/ET/III/16
    - Substitution par Jérôme Ravachier, écuyer, au nom et comme procureur de Jean Joachim de Passant, chevalier, seigneur de Vaulx, conseiller de l'hôtel ordinaire du roi, en faveur de Nicolas Hardy, seigneur et trésorier des anglois., 27 juin 1539; MC/ET/III/16
    - Déclaration par Jeanne Tirouyn, veuve de Pierre Le Paige, tavernier, demeurant à Notre-Dame-des-Champs, du titre nouvel de Jean Vinvent, marchand chandelier de suif, demeurant à Grigny, à propos d'une maison audit lieu de Notre-Dame-des-Champs., 28 juin 1539; MC/ET/III/16
    - Vente par Mathurin Batillart, et Jean Testart, laboureurs, demeurant à Courtry, à Charles de Louvières, seigneur du Châtel et de Nangis-en-Brie, et conseiller au Parlement, de prés au terroir de Couberon., 28 juin 1539; MC/ET/III/16
    - Constitution par Antoine Griffon, laboureur, à Bagnolet, à Colas de Rosny, aussi laboureur, à Bagnolet., 28 juin 1539; MC/ET/III/16
    - Vente par Jacques Musnier, maitre jardinier, à Ildevert Solaye, laboureur, Jacques Payen et Nicolas Rocher, laboureurs, de dix tables de pomppons., 28 juin 1539; MC/ET/III/16
    - Obligation par Nicolas Rocher, laboureur, demeurant au Pontet, à Jean Brynon, seigneur de Pontillanet et maitre des comptes., 28 juin 1539; MC/ET/III/16
  - Minutes. 1539, juillet - 1539, septembre, juillet 1539 - septembre 1539; MC/ET/III/17
    - Contrat de mariage entre Jehan Tirepaine, marchand tavernier, et Katherine Brethuel, servante., 2 juillet 1539; MC/ET/III/17
      contrat de mariage; Tirepaine, Jehan; Brethuel, Katherine; commerçant; restaurateur; employé de maison
    - Notification de restitution d'aveux à Antoine Lemaçon, conseiller du roi, par Jean Roue, sergent à verge du roi, 19 juillet 1539; MC/ET/III/17
      Lemaçon, Antoine; Roue, Jean; auxiliaire de justice
    - Donation de tous les héritages de Pierre Cornedieu (décédé, berger), son grand-père maternel, à Bastien Hustace, étudiant à l'Université, fils de Nicolas Hustace, tisserand en linge et Julienne Cornedieu, par son père., 15 septembre 1539; MC/ET/III/17
      donation; étudiant; tisserand; éleveur
    - Contrat de mariage entre Regnault Roussel, marchand, et Jehanne Rampin, fille de Bertrand Rampin, faiseur de bats., 26 septembre 1539; MC/ET/III/17
      contrat de mariage; Roussel, Regnault; Rampin, Jehanne; Rampin, Bertrand; commerçant
  - Minutes. 1539, octobre - 1539, décembre, octobre 1539 - décembre 1539; MC/ET/III/18
    - Marché de pavage de la cour du château de Romaines de Pierre d' APESTIGNY, seigneur de Rommaines et de Chennevières en Brie, conseiller du roi, receveur général de ses finances en Bourgogne avec Jean MILLOT, paveur à Yèvres-le-Châtel., 1er octobre 1539; MC/ET/III/18
      marché; Yerres (Essonne); Apestigny, Pierre d'; Millot, Jean; comptable; paveur-dalleur
    - Pavage, Marché de pavage de la cour de château de Rommaines-en-Brie, par Pierre D'APESTIGNY, seigneur du lieu et de Chennevières-sur-Marne, conseiller du Roi, receveur général de ses finances en Bourgogne, avec Jean MILLOT, paveur à Yèvre-le-Châtel., 1er octobre 1539; MC/ET/III/18
      marché; Apestigny, Pierre de; Millot, Jean; trésorier payeur (Ancien Régime)
    - Marché fait par Pierre d'APESTIGNY, seigneur de maison seigneuriale de Romaines Pontaut-Combault, conseiller du roi et receveur général de ses finances en Bourgogne, avec Jean MILLOT, paveur à Yerre-le-Châtel, pour lui paver la basse-cour de sa maison seigneuriale de Romaines, aux endroits qui lui ont été montrés, en carreaux de grès d'Yerre, moyennant 27 s. 6 d. t. par toise de pavé., 1er octobre 1539; MC/ET/III/18
      marché; Yerres (Essonne); Lésigny (Seine-et-Marne); Apestigny, Pierre d'; Millot, Jean; comptable; paveur-dalleur
    - Marché fait entre Jean MILLOT, paveur à Yèvre-le-Châtel, et Pierre d'APESTIGNY, pour paver la cour de son château de Rommaines-en-Brie., 1er octobre 1539; MC/ET/III/18
      marché; Yerres (Essonne); Lésigny (Seine-et-Marne); Grande-Romaine (Seine-et-Marne, château de la); Millot, Jean; Apestigny, Pierre d'; paveur-dalleur
    - Contrat de mariage entre Jean d'Argouges, seigneur de Vaulx, près Château-du-Loir, et Françoise Budé, fille de feu Dreux Budé, seigneur d'Yerres-le-Châtel, trésorier des chartes du roi., 16 octobre 1539; MC/ET/III/18
      contrat de mariage; Argouges, Jean d'; Bude, Françoise; Bude, Dreux
    - Mariage de Jean d'Argouges, seigneur de Vaulx près Château-du-Loir, et de Françoise Budé, fille de Dreux Budé, seigneur de Yerres-le-Château, trésorier des chartes du roi, décédé., 16 octobre 1539; MC/ET/III/18
      contrat de mariage; Château-du-Loir (Sarthe); Argouges, Jean d'; Budé, Françoise; Budé, Dreux; conservateur (patrimoine)
    - Marché de menuiserie par Pierre Gazée, maître menuisier à Paris, envers Claude Bridou, procureur et receveur des religieuses de l'abbaye de bénédictines de la Malnoue, précédemment Notre-Dame de Footel ou du Bois-aux-Dames, pour faire la grande porte d'entrée du couvent; Autre acte à la même date pour des travaux des serrurerie sur ladite porte par Tristand Morin, maître serrurier parisien., 20 novembre 1539; MC/ET/III/18
      marché; Emerainville (Seine-et-Marne); Gazée, Pierre; Bridou, Claude; Morin, Tristand; menuisier; serrurier; économe
    - Contrat de mariage entre Macé Mestayer, voiturier par terre, et Antoinette Chambon., 22 novembre 1539; MC/ET/III/18
      contrat de mariage; Mestayer, Macé; Chambon, Antoinette; transporteur de marchandises
    - Marché par Jean Vigant, maître vitrier, envers Guillaume Le Peuple, maître des œuvres de charpenterie du roi, pour faire 12 croisées à la maison qu'on bâtit de neuf à côté de l'église Saint-Antoine-des-Champs, pour recevoir l'Empereur., 27 novembre 1539; MC/ET/III/18
      marché; Saint-Antoine (église); Vigant, Jean; Le Peuple, Guillaume; vitrier; charpentier
    - Marché de vitres par Jean VIGANT, pour la maison destinée à recevoir Charles QUINT, près Saint-Antoine des Champs, 27 novembre 1539; MC/ET/III/18
      marché; Saint-Antoine (hôpital); Charles-Quint (empereur germanique, 1500-1558); Vigant, Jean
    - Testament de Denise Dumont, veuve de feu Pierre Belin, laboureur., 9 décembre 1539; MC/ET/III/18
      testament; Dumont, Denise; Belin, Pierre; agriculteur
    - Succession Marye Huot, veuve de feu Jean Feuillet., 16 décembre 1539; MC/ET/III/18
      partage; Huot, Marye; Feuillet, Jean
    - Marché de fourniture de poteaux concernant Jean Poulletier, maître peintre., 25 décembre 1539; MC/ET/III/18
      marché; Poulletier, Jean; peintre
    - Marché de fourniture de poteaux concernant Jean Poulletier, maître peintre., 25 décembre 1539; MC/ET/III/18
    - Marché par Jean Labrun et Jean Poulletier, maîtres peintres, envers Jean Le Bihan, charpentier de la grande cognée, pour la fourniture de poteaux de bois., 25 décembre 1539; MC/ET/III/18
      marché; Labrun, Jean; Poulletier, Jean; Le Bihan, Jean; peintre; charpentier
  - Minutes. 1539, 2 novembre - 1540, 16 mars, 2 novembre 1539 - 16 mars 1540; MC/ET/III/19; registre (fragments). Document détérioré.
    - Contrat de mariage entre Macé Mestayer, voiturier par terre, et Antoinette Chambon., 22 novembre 1539; MC/ET/III/19
    - Testament de Denise Dumont, veuve de feu Pierre Belin, laboureur., 9 décembre 1539; MC/ET/III/19
    - Succession Marye Huot, veuve de feu Jean Feuillet., 16 décembre 1539; MC/ET/III/19
    - Marché de fourniture de poteaux concernant Jean Poulletier, maître peintre., 25 décembre 1539; MC/ET/III/19
  - Minutes. 1540, janvier - 1540, 25 mars, janvier 1540 - 25 mars 1540; MC/ET/III/20
    - Titre nouvel concernant Loys de Monder., 30 juin 1529; MC/ET/III/20
      titre nouvel; Monder, Louis de
    - Contrat de mariage entre Claude Des Bergers, seigneur d'Annet-sur-Marne, et Marguerite de Montgarny, fille de feu Charles de Montgarny, seigneur de Charny., 6 janvier 1540; MC/ET/III/20
      contrat de mariage; Des Bergers, Claude; Montgarny, Marguerite; Montgarny, Charles
    - Donation de Charles de Croy à Antoine de Croy, son fils. 10 janvier 1539 (ancien style), 10 janvier 1540; MC/ET/III/20
      Acte signalé par un lecteur (juillet 2017).
      Date de création de la notice: 2017 (Marie-Françoise Limon-Bonnet
      Est transcrit en Y//86, folio 86.
    - Testament de Jehan de Verne, seigneur d'Ecuy, près Château-Chinon, potier ordinaire de l'hôtel du roi., 25 janvier 1540; MC/ET/III/20
      testament; Verne, Jehan de; potier
    - Contrat de mariage entre Léon Wille, compagnon cordonnier, et Marguerite Bouet, fille de Gilles Bouet, laboureur à Marolles., 12 février 1540; MC/ET/III/20
      contrat de mariage; Wille, Léon; Bouet, Marguerite; Bouet, Gilles
    - Donation de Françoise d'Amboise, femme de Charles de Croy. 9 mars 1539 (ancien style), 9 mars 1540; MC/ET/III/20
      Est transcrit en Y//86, folio 156.
    - Testament de Gillette Ferrant, veuve de feu Philippot Mouton, maître jardinier., 17 mars 1540; MC/ET/III/20
      testament; Ferrant, Gillette; Mouton, Philippot; jardinier
    - Bail à rente de terres à Guillaume Tiersaut, laboureur (aux Essarts, lieudit La Tremblaie) par Claude de Mainteternes, sergent à cheval au Châtelet, au nom de son fils, Louis de Mainteternes, étudiant à l'Université., 13 février 1541; MC/ET/III/20
      bail; Les Essarts-le-Roi (Yvelines); agriculteur; étudiant; auxiliaire de justice
  - Minutes. 1541, 17 avril - 1541, juillet, 17 avril 1541 - juillet 1541; MC/ET/III/21
    ' Enregistré '.
    - Contrat de mariage entre Michel Vedie, manouvrier, et Martine Tallard, veuve de feu Jacques France, cuisinier., 27 avril 1541; MC/ET/III/21
      contrat de mariage; Vedie, Michel; Tallard, Martine; France, Jacques; journalier; cuisinier
    - André Delaistre, barbier chirurgien (à Noisy-le-Grand). Mise en apprentissage de son fils Claude avec Jean du Moustier, menuisier à Paris (rue Vieille Tisseranderie)., 5 mai 1541; MC/ET/III/21
      contrat d'apprentissage; Noisy-le-Grand (Seine-Saint-Denis); Tixeranderie (rue de la); Delaistre, André; Delaistre, Claude; Moustier, Jean du; chirurgien; menuisier
    - Apprentissage de Claude de Laistre (Delestre), compagnon menuisier, chez Jean Du Moustier., 5 mai 1541; MC/ET/III/21
      contrat d'apprentissage; Laistre, Claude de; Dumoustier, Jean; menuisier
    - Partage de la succession de Jean Poart, conseiller du roi au Châtelet, et de Marie de Longuejoe., 7 mai 1541 - 12 mai 1541; MC/ET/III/21
      Partages de succession XVIe siècle (136 actes), par Catherine Grodecki, Madeleine Jurgens, Xenia Pamfilova, 1954-1986 (fichier papier entièrement dématérialisé; voir contexte dans le Plan d’orientation général - Notaires de Paris, guides thématiques du Minutier).
      Date de création de la notice: 2003
      partage; Poart, Jean; Longuejoe, Marie
    - Succession Jean Poart, conseiller du roi au Châtelet, et Marie de Longuejoe., 7 mai 1541 - 12 mai 1541; MC/ET/III/21
      partage; Poart, Jean; Longuejoe, Marie de
    - Apprentissage de Guillaume Hamelin. - Contrat d'apprentissage pour quatre ans au profit de Guillaume Hamelin, âgé de seize ans, frère de Simon Hamelin, marchand mégissier demeurant à Senlis, avec Jean Chastellain, maître vitrier rue de la Verrerie, qui fournira à l'apprenti son vivre, boire et manger, feu, lit, hôtel, lumière, à l'exception de ses habits et autres nécessités., 2 juin 1541; MC/ET/III/21
      Le contrat est passé sans débours de part ni d'autre.
      Documents du Minutier central des notaires de Paris, Histoire de l'art au XVIe siècle (1540-1600) [525 actes], par Catherine Grodecki, tome I, Architecture, vitrerie, menuiserie, tapisserie, jardins, Paris, Archives nationales, 1985, p. 231, notice n° 294 (instrument de recherche imprimé dématérialisé, certaines notices sont plus détaillées dans la version intégrale accessible en ligne par la rubrique 'Autres instruments de recherche', voir contexte dans le Plan d’orientation général - Notaires de Paris, guides thématiques du Minutier).
      Documents du Minutier central des notaires de Paris, Histoire de l'art au XVIe siècle (1540-1600), par Catherine Grodecki, tome I, Architecture, vitrerie, menuiserie, tapisserie, jardins, Paris, Archives nationales, 1985, 392 p.
    - Contrat de mariage entre Eloy Royal, praticien, et Barbe de La Meule, fille de feu Pierre de La Meule, marchand drapier, à Juigny., 7 juin 1541; MC/ET/III/21
      contrat de mariage; Royal, Eloi; La Meule, Barbe de; La Meule, Pierre de; juriste; négociant
    - Contrat de mariage entre Charles Musnier, serviteur de Prédelle de La Rocque, à Robertvert, et de Barbe Mynier, veuve de feu Denis Ruelle, marchand pelletier, à Saint-Quentin., 27 juin 1541; MC/ET/III/21
      contrat de mariage; Saint-Quentin (Aisne); Musnier, Charles; Mynier, Barbe; Ruelle, Denis; employé de maison; commerçant; fourreur
    - Renonciation par Pierre d'Aspestigny, général des finances en Bourgogne et Bresse, du don viager de l'hôtel de Gaucourt à lui fait par Jean de Laval et Anne de Montmorency, tuteurs du comte de Laval, en faveur de Claude Juggard, fourrier du comte de Laval, à qui celui-ci l'a donné en don de mariage., 17 juillet 1541; MC/ET/III/21
      renonciation; donation; Montmorency, Anne de (1492-1567); Aspestigny, Pierre d'; Laval, Jean de; Laval, Guy de (1522-1547); Juggard, Claude
    - Acceptation de la renonciation de Pierre d'APESTIGNY à la jouissance de l'hôtel de Gaucourt, appartenant aux LAVAL, et concernant Anne de MONTMORENCY, tuteur du comte de LAVAL, son neveu., 17 juillet 1541; MC/ET/III/21
      accord; Montmorency, Anne de (1492-1567); Apestigny, Pierre d'; Laval, Guy de (1522-1547)
    - Jean de LAVAL, tuteur du comte de Laval., 17 juillet 1541; MC/ET/III/21
      Laval, Jean de (1468-1543?); Laval, Guy de (1522-1547)
    - Donation de l'hôtel de Gaucourt, appartenant au comte de LAVAL, à son fourrier Claude JUGLARD, après renonciation de Pierre d'APESTIGNY qui en avait reçu la jouissance de Jean de LAVAL et d'Anne de MONTMORENCY, tuteurs du comte., 17 juillet 1541; MC/ET/III/21
      donation; Laval, Guy de (1522-1547); Juglard, Claude; Apestigny, Pierre d'; Laval, Jean de (1468-1543?); Montmorency, Anne de (1492-1567)
    - Renonciation au don viager qui a été fait à Pierre d'APESTEGNY, conseiller du roi, général de Bourgogne et de Bresse, par Jean de LAVAL et Anne de MONTMORENCY, tuteurs du comte de Laval, de la maison sise à Paris, contenant plusieurs corps d'hôtel, cours, jardins, appellé l''hôtel de Gaucourt', au profit de Claude JUGLARD, fourrier du comte de Laval, et de Renée REBUFEE, sa fiancée, à qui il sera donné en don de mariage., 17 juillet 1541; MC/ET/III/21
      renonciation; Apestigny, Pierre d'; Laval-Châteaubriant, Jean de (1486-1543); Montmorency, Anne de (1492-1567); Juglard, Claude; Rebufée, Renée; comptable; officier civil (Ancien Régime)
    - Mise en apprentissage de Claude Estyot, compagnon peintre, chez Thibault Cuyn (ou Cayn)., 28 juillet 1541; MC/ET/III/21
      contrat d'apprentissage; Estyot, Claude; Cuyn, Thibault (?); Cayn, Thibault (?); peintre; peintre
    - LIBRAIRE LEDUC (Rolet) § apprentissage, 21 août 1646; MC/ET/III/21
      contrat d'apprentissage; Leduc, Rolet
  - Minutes. 1541, août - 1541, décembre, août 1541 - décembre 1541; MC/ET/III/22
    - Ouvrages de maçonnerie pour l'église Saint-Pierre et Saint-Paul de Montreuil-sous-Bois., 6 août 1539; MC/ET/III/22
      marché; Montreuil (Seine-Saint-Denis)
    - Walerand de Henes, docteur à la faculté de médecine, régent, noble homme. Bail à loyer d'une maison (rue Saint-Germain-l'Auxerrois) à Jean de Haudricourt, tailleur de robes., 1er août 1541; MC/ET/III/22
      bail; Saint-Germain-l'Auxerrois (rue); Haudricourt, Jean de; Henes, Walerand de; docteur d'université; tailleur d'habits
    - Marché de maçonnerie par Girault de La Porte et Antoine Dupuys, maçons tailleurs de pierres, demeurant au château du bois de Vincennes envers les marguilliers de l'église de Montreuil-sous-Bois, pour faire les allées et chapelles de l'église selon le rapport de Pierre de Chambiges, maître des œuvres de maçonnerie de la ville de Paris., 6 août 1541; MC/ET/III/22
      marché; Montreuil (Seine-Saint-Denis); Vincennes (Val-de-Marne, château de); La Porte, Girault de; Dupuys, Antoine; Chambiges, Pierre de (....-1544); maçon; tailleur de pierre
    - Vente de bois à Josse Maillard, maître des oeuvres de charpenterie du Roi, par Jean Darnier, élu de Joigny, 10 août 1541; MC/ET/III/22
      acte de vente; Joigny (Yonne); Maillard, Josse; Darnier, Jean; charpentier
    - Testament de Marceal Bault, marchand à Bordeaux., 16 août 1541; MC/ET/III/22
      testament; Bault, Marceal; commerçant
    - Contrat de mariage entre Pierre Le Roy, faiseur de rais, et Julienne Rivière, fille de feu Berthelot Rivière, laboureur, à Saint-Marc, en Beauce., 4 septembre 1541; MC/ET/III/22
      contrat de mariage; Le Roy, Pierre; Riviere, Julienne; Riviere, Berthelot; agriculteur
    - Contrat de mariage entre Jehan de La Mare, cordier, et Michelle de Gennes., 14 septembre 1541; MC/ET/III/22
      contrat de mariage; Delamare, Jehan; Gennes, Michelle de; cordier
    - Bail à loyer par Roger Trehet, laboureur de vignes à Verrières (91), à Pierre Bodin, messager juré à l'université de Paris (demeure au Monceau-Saint-Gervais à Paris)., 16 septembre 1541; MC/ET/III/22
      bail; Monceau-Saint-Gervais (rue du); Verrières-le-Buisson (Essonne); Bodin, Pierre; Tréhet, Roger; agriculteur; messager
    - Contrat de mariage entre Nicolas Du Nois, maître tisseur en linge, rue des Blancs-Manteaux, et Jehanne Breton, veuve de feu Pierre Theron, laboureur à la Ferté., 24 septembre 1541; MC/ET/III/22
      contrat de mariage; Blancs-Manteaux (rue des); Du Nois, Nicolas; Breton, Jehanne; Theron, Pierre; agriculteur
    - Contrat de mariage entre Jehan Le Fèvre, marchand boucher, bourgeois de Paris, et Magdelene Le Clerc, veuve de feu Jean Berger, pâtissier-oublayer, bourgeois de Paris., 29 septembre 1541; MC/ET/III/22
      contrat de mariage; Le Fevre, Jehan; Le Clerc, Magdelene; Berger, Jean; boucher; pâtissier
    - Nicolas Langlois, chirrurgien à Paris. Bail à loyer à Gilles Fleury, marchand de Paris, d'un cellier (rue des Villettes)., 12 octobre 1541; MC/ET/III/22
      bail; Villette (rue de la); Fleury, Gilles; Langlois, Nicolas; chirurgien; commerçant
    - Contrat de mariage entre Adrian Tassin, maçon, tailleur de pierres, et Geneviève Chambigez, fille d'Annet Chambigez, maître maçon, bourgeois de Paris., 15 octobre 1541; MC/ET/III/22
      contrat de mariage; Tassin, Adrien; Chambigez, Geneviève; Chambigez, Annet; maçon; tailleur de pierre; maçon
    - Contrat de mariage entre Geneviève CHAMBIGES, fille d'Annet CHAMBIGES, maître maçon et tailleur de pierres, et nièce de Pierre CHAMBIGES, maître des oeuvres de maçonnerie du roi, et Adrien TASSIN, maçon et tailleur de pierres., 15 octobre 1541; MC/ET/III/22
      contrat de mariage; Tassin, Adrien; Chambiges, Geneviève; Chambiges, Annet; Chambiges, Pierre (....-1544); maçon; tailleur de pierre
    - Accord entre Annet CHAMBIGEZ, maître maçon, tailleur de pierres, bourgeois de Paris, et Marguerite MOLIN, sa femme, et Adrian TASSIN, aussi maçon., 15 octobre 1541; MC/ET/III/22
      accord; Chambigez, Annet; Molin, Marguerite; Tassin, Adrien; maçon; tailleur de pierre; maçon